zh-CN: 防护覆盖区域: 表圈/边框; 表链/表扣; 表壳主体; 表镜; 全身 (360°); 屏幕; 其他
pt-PT: Área de cobertura da proteção: Bisel; Bracelete/fecho; Corpo da caixa; Cristal; Corpo inteiro (360°); Ecrã; Outra
ja: 保護対象エリア: ベゼル; ブレスレット/クラスプ; ケース本体; クリスタル; フルボディ (360°); 画面; その他
ro-RO: Zona de acoperire a protecției: Ramă; Brățară/închizătoare; Corpul carcasei; Cristal; Corp complet (360°); Ecran; Altele
ru: Зона защиты: Безель; Браслет / застежка; Корпус; Стекло; Полный корпус (360°); Экран; Другое
sl-SI: Območje pokritosti zaščite: Okvir (luneta); Zapestnica/zaponka; Ohišje; Stekelce; Celo ohišje (360°); Zaslon; Drugo
de: Schutzabdeckungsbereich: Lünette; Armband / Schließe; Gehäusekörper; Uhrglas; Vollschutz (360°); Display; Sonstige
tr: Koruma kapsamı alanı: Çerçeve; Bilezik/toka; Kasa gövdesi; Kristal; Tam gövde (360°); Ekran; Diğer
lt-LT: Apsaugos dengimo sritis: Rėmelis; Apyrankė / užsegimas; Korpusas; Stikliukas; Visas korpusas (360°); Ekranas; Kita
it: Area di copertura della protezione: Cornice; Cinturino/chiusura; Corpo cassa; Vetro/cristallo; Corpo intero (360°); Schermo; Altro
en: Protection coverage area: Bezel; Bracelet/clasp; Case body; Crystal; Full body (360°); Screen; Other
nb: Dekningsområde for beskyttelse: Ramme; Armlenke/lås; Urkasse; Glass; Heldekkende (360°); Skjerm; Annet
el: Περιοχή κάλυψης: Στεφάνη; Μπρασελέ/Κούμπωμα; Σώμα θήκης; Κρύσταλλο; Ολόκληρο σώμα (360°); Οθόνη; Άλλο
th: พื้นที่คุ้มครอง: กรอบ; สายรัดข้อมือ/ตัวล็อก; ตัวเคส; กระจกหน้าปัด; รอบตัวเครื่อง (360°); หน้าจอ; อื่นๆ
ko: 보호 적용 범위: 베젤; 브레이슬릿/클래스프; 케이스 본체; 크리스탈; 풀 바디(360°); 스크린; 기타
cs: Oblast pokrytí ochrany: Rámeček; Náramek/spona; Pouzdro; Sklíčko; Celotělová (360°); Obrazovka; Ostatní
vi: Khu vực bảo vệ: Khung viền (Bezel); Dây đeo/khóa gài; Thân vỏ; Mặt kính; Toàn thân (360°); Màn hình; Khác
nl: Bescherming dekkingsgebied: Bezel; Band/sluiting; Kast; Horlogeglas; Volledige behuizing (360°); Scherm; Anders
bg-BG: Зона на защитно покритие: Безел; Верижка/закопчалка; Корпус; Кристал/стъкло; Цялостен корпус (360°); Екран; Друго
da: Beskyttelsesdækningsområde: Bezel; Lænke/lås; Urkasse; Glas; Fuldt dækkende (360°); Skærm; Andet
fi: Suojattu alue: Kehys; Ranneke/lukko; Runko; Lasi; Koko runko (360°); Näyttö; Muu
zh-TW: 保護覆蓋範圍: 錶圈; 錶帶/錶扣; 錶殼主體; 錶面玻璃; 全機 (360°); 螢幕; 其他
pl: Obszar pokrycia ochronnego: Pierścień (bezel); Bransoleta/zapięcie; Koperta; Szkiełko; Całe urządzenie (360°); Ekran; Inny
hu: Védett terület: Lünetta; Szíj / csat; Tok; Üveg / kristály; Teljes felület (360°); Képernyő; Egyéb
sv: Skyddets täckningsområde: Ram; Armband/lås; Boett; Glas; Heltäckande (360°); Skärm; Övrigt
hr-HR: Područje pokrivenosti zaštitom: Okvir; Narukvica/kopča; Tijelo kućišta; Staklo; Cijelo tijelo (360°); Zaslon; Ostalo
es: Área de cobertura de protección: Bisel; Pulsera/cierre; Cuerpo de la caja; Cristal; Cuerpo completo (360°); Pantalla; Otro
sk-SK: Oblasť pokrytia ochrany: Luneta; Náramok/spona; Telo puzdra; Sklíčko; Celé telo (360°); Obrazovka; Iné
pt-BR: Proteção área de cobertura: Aro; Pulseira/fecho; Corpo da caixa; Cristal; Corpo inteiro (360°); Tela; Outra
fr: Étendue de la protection: Lunette; Bracelet/fermoir; Boîtier; Verre; Intégral (360°); Écran; Autre